【裁判字號】    91,訴,3468
【裁判日期】    921107
【裁判案由】    證券交易法
【裁判全文】
臺北高等行政法院裁定                            九十一年度訴字第三四六八號
    原      告  得盛營造股份有限公司
    兼  代表人  甲○○（董事長）
    共      同
    訴訟代理人  郭嵩山律師
                林于椿律師
    右    一人
    複  代理人  郭玉健律師
    被      告  財政部證券暨期貨交易委員會
    代  表  人  丁克華（主任委員）
    訴訟代理人  丙○○
                乙○○
右當事人間因證券交易法事件，原告不服財政部台財訴字第○九○○○四八六五九號
（民國九十一年七月二日發文，案號：第00000000號）訴願決定，提起行政
訴訟，本院裁定如左：
    主  文
原告之訴駁回。
訴訟費用由原告負擔。
    理  由
一原告起訴時，被告之代表人為朱兆銓，嗣於訴訟中變更為丁克華，茲據新任代表人
  具狀聲明承受訴訟，核無不合，應予准許。
二按「訴願之提起，應自行政處分達到或公告期滿之次日起三十日內為之。」訴願法
  第十四條第一項定有明文。如經過此項不變期間未提起訴願，其原處分屬確定，當
  事人不得為行政爭訟，最高行政法院【民國（下同）八十九年七月一日改制前為行
  政法院】著有五十七年度判字第三二○號判決可稽，如當事人對於確定原處分提起
  行政訴訟，為不備撤銷訴訟之要件，行政法院應依行政訴訟法第一百零七條第一項
  第十款後段駁回之。
三本件原告得盛營造股份有限公司（下稱原告得盛公司）違反證券交易法事件，被告
  先以未依證券交易法第三十六條第一項規定，於八十八會計年度終了後四個月內公
  告並申報八十八年度財務報告為由，依同法第一百七十八條第一項第三款、第二項
  及第一百七十九條之規定，於八十九年五月二十日以（八九）台財證（六）第○一
  四八八號函處分書處分負責人（董事長）即原告甲○○罰鍰新臺幣（下同）六萬元
  ，並請原告甲○○督促原告得盛公司依證券交易法之規定遵期辦理；又依同法第一
  百七十八條第二項後段規定，於八十九年七月五日以（八九）台財證（六）第五二
  三八八─五五號處分書連續加重處原告得盛公司之負責人即原告甲○○罰鍰三十萬
  元。嗣後原告甲○○主張未收到第二次處罰函，被告乃以同年十一月八日（八九）
  台財證（六）第八四四八七─一號函自為撤銷該處分，再重新以八十九年十一月八
  日（八九）台財證（六）第八四四八七─二號函處分書（下稱原處分）處原告甲○
  ○罰鍰三十萬元，原告得盛公司對原處分不服，提起訴願。查原處分於八十九年十
  一月十日送達受處分人即原告甲○○（兼得盛公司之代表人），有送達證書附原處
  分卷可憑，但原告甲○○並未提起訴願，而由原告得盛公司提起訴願，惟其未於收
  受原處分送達之次日（即八十九年十一月十一日）起三十日內提起訴願，遲至九十
  年七月二十五日始提起訴願，亦有被告九十年七月二十五日之總收文（編號：00
  000000000）戳記蓋於訴願書附訴願卷足憑，顯已逾訴願之法定不變期間
  ，揆之前述說明，本件原處分已經確定，其起訴自不合法，應予駁回。雖前開訴願
  書載明係對於被告財政部證券暨期貨管理委員會九十年七月四日（九○）台財證（
  法）字第○○二一四五催繳函提起訴願，惟該函係屬意思通知之性質，旨在促甲○
  ○繳納原處分之罰鍰，尚非新開立之處分書，仍應認係對於原處分之訴願，自不應
  以該催繳函之送達期日計算訴願期間，併予敘明。
四依行政訴訟法第一百零七條第一項第十款、第一百零四條，民事訴訟法第九十五條
  、第七十八條、第八十五條第一項前段，裁定如主文。
中      華      民      國    九十二    年     十一     月      七      日
                 臺 北 高 等 行 政 法 院   第 一 庭
                                    審 判 長 法  官  王立杰
                                             法  官  黃本仁
                                             法  官  胡方新
右為正本係照原本作成。
如不服本裁定，應於送達後十日內向本院提出抗告狀（須按他造人數附繕本）。
中      華      民      國    九十二    年     十一     月      七      日
                                             書記官  陳幸潔


司法院資訊處製作；財團法人民間司法改革基金會備份。
